【裁判字號】    89,軍上,13
【裁判日期】    890222
【裁判案由】    逃亡
【裁判全文】
臺灣高等法院高雄分院刑事判決                      八十九年度軍上字第一三號
     上訴人
     即被告  甲○○
右上訴人因逃亡案件，不服國防部高等軍事法院高雄分院中華民國八十九年一月十四
日第二審判決（八十九年度高判字第七號，起訴案號：陸軍第八軍團司令部八十八年
度訴字第一○五號），提起上訴，本院判決如左：
      主  文
上訴駁回。
      理  由
一、按軍事審判法第一百八十一條第五項規定，被告不服高等軍事法院宣告有期徒刑
    之上訴判決者，得以判決違背法令為理由，向高等法院提起上訴。是當事人向高
    等法院提起上訴，應以高等軍事法院宣告有期徒刑之上訴判決，違背法令為理由
    ，係屬法定要件，如果上訴狀並未依據卷內訴訟資料，具體指摘原判決不適用何
    種法則或如何適用不當，或所指原判決之不法情事，顯與法律規定得為向高等法
    院提起上訴理由之違法情形不相適合時，均應認其上訴違背法律上之程式，予以
    駁回。
二、本件上訴意旨略稱：其所以犯逃亡罪，係因上訴人至海軍明德訓練班第四中隊報
    到辦理入隊手續時，該中隊值星人員不當體罰，上訴人又申訴無門所致；且上訴
    人係獨子，家境貧寒，而母親長年臥病無以維生。故請求從輕量刑云云。
三、本件原判決維持第一審判決，認為上訴人於八十八年六月三十日十六時許，至海
    軍明德訓練班第四中隊報到辦理入隊手續時，因該中隊值星分隊長李文仁下士及
    張家豪下士令其作伏地挺身、交互蹲跳動作過度，至心生不滿，竟於同年七月一
    日上午八時許自台灣駐地不假潛逃，於同年七月十九日凌晨一時許，始在台南縣
    歸仁鄉○○街風雲遊藝場為新營憲兵隊緝獲之事實，係以上訴人對於犯行已坦承
    不諱，核與新營憲兵隊八十八年七月十九日（八八）轅愛字第○八五九號緝獲逃
    亡官兵解送表及所附筆錄載述情節相符，且經證人吳宏志到庭結證屬實，另被告
    逃亡後亦經陸軍空降特戰司令部於八十八年七月十四日以（八八）頁嚴字第五六
    八七號函發布通緝在案，有陸軍第八軍團司令部通緝查復單一紙在卷可稽，事證
    明確，綜合全案調查證據之結果，認上訴人涉犯陸海空軍刑法第九十三條第三款
    之無故離役罪，並認上訴人犯後坦承犯行及曾有三次逃亡前科（有國防部台南監
    獄八十八年八月六日（八八）望朗（一）字第三六○八號被告前科紀錄檢附表在
    卷可憑）等一切情狀，量處上訴人有期徒刑二年，核無不合，因而駁回其在軍事
    法院第二審之上訴，經核原判決從形式上觀察，尚無認定事實不憑證據或採證違
    背法則之情形存在。上訴意旨謂其犯罪動機係因遭受值星人員體罰及其母長年臥
    病待其奉養，請求從輕量刑云云，並未指摘原判決有何違背法令，揆諸首開規定
    及說明，其上訴違背法律上之程式，應予駁回。
據上論斷，應依刑事訴訟法第三百九十五條前段，判決如主文。
中    華    民    國     八十九     年       二       月     二十二     日
                              臺灣高等法院高雄分院刑事第二庭
                                  審判長法官  曾永宗
                                        法官  曾玉英
                                        法官  邱永貴
右正本證明與原本無異。
不得上訴。
                                      書記官  鄭靜芳
中    華    民    國     八十九     年       二       月     二十三     日
                                                           Ａ


司法院資訊處製作；財團法人民間司法改革基金會備份。
